# 记账币种不同的母子公司之间往来的汇兑在合并报表的处理

提问人：空阔 时间：2014-08-06 11:20:04
请教各位前辈，母公司在境内，人民币作为本位币核算，境外子公司美元作为本位币核算，母子公司之间往来是美元，那么母公司和子公司之间往来的汇兑损益，在合并报表要抵消么？抵消的话，对方科目是外币报表折算差吗？

回答人：chenyiwei
你说的这种情况，在合并报表层面（假设合并报表的列报货币是人民币，下同），母公司的外币往来款在期末汇率调整时会产生汇兑损益，而子公司的外币往来款在将其报表折算到人民币时会产生计入其他综合收益的外币报表折算差额。这两者在合并报表层面是不做抵消处理的（即使两者金额可能相同）。唯一的例外是当母公司对子公司的应收款构成了对该境外经营的净投资时，在合并报表层面要把其汇兑差额调整到其他综合收益，这时可以与子公司报表折算产生的差额部分抵销。